臺灣臺中地方法院刑事判決             100年度易字第1788號
公  訴  人  臺灣臺中地方法院檢察署檢察官
被      告  林柏志
上列被告因竊盜案件，經檢察官提起公訴（99年度偵字第21351
號、100年度偵字第3830、6021號、100年度偵緝字第765號），
本院判決如下：
    主  文
林柏志犯竊盜罪，累犯，處有期徒刑柒月；又犯攜帶兇器竊盜罪
，累犯，處有期徒刑拾月，扣案之中心衝壹支、手套壹雙沒收；
又犯攜帶兇器竊盜罪，累犯，處有期徒刑拾月，扣案之中心衝壹
支、手套壹雙沒收；又犯竊盜罪，累犯，處有期徒刑柒月。應執
行有期徒刑貳年，扣案之中心衝壹支、手套壹雙沒收。
林柏志其餘被訴竊盜部分無罪。
    事  實
一、林柏志曾犯竊盜罪，經本院以95年度易字第1258號判處有期
    徒刑1年6月確定，嗣經減刑為有期徒刑9月，於民國96年7月
    16日縮刑期滿執行完畢。詎仍不知悔改，復分別意圖為自己
    不法所有之犯意，為下列之竊盜行為：
  (一)於97年1月21日上午8時50分許，見臺中縣太平市（現已改制
    為臺中市太平區，下以舊制稱）光興路825號林羿如住處頂
    樓落地窗未鎖，竟意圖為自己不法之所有，徒手自頂樓落地
    窗侵入上址3樓房間內（侵入住宅部分未據告訴），竊得單
    眼相機1臺、手機1支及新臺幣（下同）3,000元現金後逃逸
    。
  (二)於99年8月8日上午11時許，駕駛車牌號碼5Q-2397號自用小
    客車，並攜帶其所有之手套1雙及客觀上可作為兇器使用之
    中心衝1支至臺中市北屯區連坑巷大坑1號步道停車場，以擊
    破停放該處由黃鎮松租用車牌號碼6797-PP號自用小客車車
    窗玻璃（毀損部分未據告訴），竊得車內黃鎮松所有行動電
    話2支；另以相同之方式擊破停放該處陳榮鍠所有車牌號碼
    3298-SM號自用小客車車窗玻璃（毀損部分未據告訴），竊
    取陳榮鍠所有黑色皮包1只（內有現金400元、鑰匙3支、遙
    控器5個、車輛使用手冊1本）等物品後，將上開物品置於車
    牌號碼5Q-2397號自用小客車上時，為警當場查獲，經警於
    車牌號碼5Q-2397號自用小客車內扣得上開失竊物品、中心
    衝1支，並於車牌號碼6797-PP號自用小客車之左前輪下方扣
    得手套1雙。
  (三)於98年8月18日晚間9時30分許，在臺中市北屯區○○○○街
    337號對面，持路旁之石塊敲破洪標停放該處車牌號碼6J-78
    03號自用小客車之右後門車窗玻璃後，竊得車內洪標所有黑
    色電腦包1個（內有玉山銀行信用卡1張、上海商業銀行信用
    卡1張、銀行存摺3本、華南銀行支票代收簿1本、汽機車駕
    駛執照、行車執照）。
二、案經臺中市政府警察局太平分局、臺中市政府警察局第五分
    局報告臺灣臺中地方法院檢察署檢察官偵查起訴。
    理  由
壹、程序部分：
一、按除簡式審判程序、簡易程序及第376條第1款、第2款所列
    之罪之案件外，第一審應行合議審判，刑事訴訟法第284條
    之1定有明文；次按刑法第320條、第321條之竊盜罪，亦為
    刑事訴訟法第376條第2款所明定之罪。
二、查本件被告涉刑法第320條第1項之普通竊盜罪、第321條第1
    項第3款之攜帶兇器竊盜罪，依上開規定，自毋庸行合議審
    判，合先敘明。
貳、實體部分：
甲、有罪部分：
一、證據能力部分：
  (一)按除法律另有規定外，實施刑事訴訟程序之公務員因違背法
    定程序取得之證據，其有無證據能力之認定，應審酌人權保
    障及公共利益之均衡維護。刑事訴訟法第158條之4定有明文
    。且按「刑事訴訟，係以確定國家具體之刑罰權為目的，為
    保全證據並確保刑罰之執行，於訴訟程序之進行，固有許實
    施強制處分之必要，惟強制處分之搜索、扣押，足以侵害個
    人之隱私權及財產權，若為達訴追之目的而漫無限制，許其
    不擇手段為之，於人權之保障，自有未周。故基於維持正當
    法律程序、司法純潔性及抑止違法偵查之原則，實施刑事訴
    訟程序之公務員不得任意違背法定程序實施搜索、扣押；至
    於違法搜索、扣押所取得之證據，若不分情節，一概以程序
    違法為由，否定其證據能力，從究明事實真相之角度而言，
    難謂適當，且若僅因程序上之瑕疵，致使許多與事實相符之
    證據，無例外地被排除而不用，例如案情重大，然違背法定
    程序之情節輕微，若遽捨棄該證據不用，被告可能逍遙法外
    ，此與國民感情相悖，難為社會所接受，自有害於審判之公
    平正義。因此，對於違法搜索、扣押所取得之證據，除法律
    另有規定外，為兼顧程序正義及發現實體真實，應由法院於
    個案審理中，就個人基本人權之保障及公共利益之均衡維護
    ，依比例原則及法益權衡原則，予以客觀之判斷，亦即宜就
    ：違背法定程序之程度；違背法定程序時之主觀意圖（即實
    施搜索、扣押之公務員是否明知違法並故意為之）；違背法
    定程序時之狀況（即程序之違反是否有緊急或不得已之情形
    ）；侵害犯罪嫌疑人或被告權益之種類及輕重；犯罪所生之
    危險或實害；禁止使用證據對於預防將來違法取得證據之效
    果；偵審人員如依法定程序，有無發現該證據之必然性；證
    據取得之違法對被告訴訟上防禦不利益之程度等情狀予以審
    酌，以決定應否賦予證據能力（最高法院93年臺上字第664
    號判例參照）。
  (二)按所謂現行犯，係指犯罪在實施中或實施後即時發覺者而言
    ，此觀刑事訴訟法第88條第2項之規定自明。所稱即時，指
    犯罪實施中或犯罪實施後之當時而言（最高法院92年度台上
    字第6130號判決可資參照）。本件被告為警於99年8月29日1
    9時10分許為警依刑事訴訟法第88條現行犯之規定拘提逮捕
    ，此有卷附臺中縣警察局執行拘提逮捕告知本人通知書1份
    附卷（附於臺中縣警察局太平分局中縣太警偵字第09900438
    87號刑偵查卷宗第23頁）可憑，然本案被告係被訴於99年8
    月28日下午3時15分許，在臺中縣太平市○○里○○路323巷
    石苓湖橋旁，持不明工具擊破被害人邱美蘭所有車牌號碼W9
    -5362號自用小客車之右前車窗玻璃後，竊得車內之行動電
    話1支、隨身碟4支、記憶卡3片、職員證1張、身分證1張、
    記事手冊1本、衣服1件、鑰匙2串、通訊錄10張及皮夾1個等
    物，其為警逮捕時已為案發之時之翌日，並已離去案發現場
    ，再佐以臺中縣警察局太平分局頭汴派出所警員吳孟桓所出
    具之職務報告（附於同上卷第5頁）可知，警察逮捕被告前
    亦無具體事證足認被告犯罪，是尚難認被告為警逮捕時有符
    合刑事訴訟法第88條所定現行犯之要件。
  (三)按有左列情形之一者，檢察官、檢察事務官、司法警察官或
    司法警察，雖無搜索票，得逕行搜索住宅或其他處所。一、
    因逮捕被告、犯罪嫌疑人或執行拘提、羈押，有事實足認被
    告或犯罪嫌疑人確實在內者。二、因追躡現行犯或逮捕脫逃
    人，有事實足認現行犯或脫逃人確實在內者。三、有明顯事
    實足信為有人在內犯罪而情形急迫等情形，為刑事訴訟法第
    131條第1項所明定。此搜索之目的在於發現被告、犯罪嫌疑
    人或應被拘提之人，為「人」之發現，非為「扣押物」之發
    現，故於此情形所為扣押物之扣押，為對人之搜索之附帶扣
    押（最高法院96年度台上字第479號判決意旨參照）。本件
    被告既非現行犯而得受依法受逮捕、拘提或羈押之對象，警
    方無搜索票逕對被告使用之交通工具搜索，已與刑事訴訟法
    第131條第1項之搜索要件不符，屬於違背法定程序之搜索；
    再觀之卷附臺中縣警察局太平分局扣押筆錄（附於同上卷第
    18至20頁），雖勾選依刑事訴訟法第131條之1經受搜索人同
    意執行搜索，然受搜索人簽名欄部分卻記載「拒簽（無正當
    理由）」，顯見本案受搜索人應無同意搜索之意，是該搜索
    非屬適法之同意搜索。此外，又與刑事訴訟法第130條附帶
    搜索、同法第131條逕行搜索之要件不相適，故本案之不要
    式搜索，應屬違法搜索。被告於本院審理中復否認該隨身碟
    係在其所駕駛之自用小客車內查獲，辯稱警察共搜索3次，
    第3次才查扣，顯違常情等語，顯見對此搜索、扣押所得有
    所爭執，是依權衡法則以審認該偵審人員違背法定程序之情
    節、違背法定程序時之主觀意圖、侵害被告權益之種類及輕
    重、犯罪所生之危險與實害、禁止使用證據對於預防將來違
    法取得證據之效果，偵審人員如依法定程序有無發現該證據
    之必然性、證據取得之違法對被告訴訟上防禦不利益之程度
    等各情，難認該違法搜索取得之隨身碟、螺絲起子、老虎鉗
    各1支具有證據能力。
  (四)按被告以外之人於審判外之言詞或書面陳述，除法律有規定
    者外，不得作為證據；被告以外之人於審判中有下列情形之
    一，其於檢察事務官、司法警察官或司法警察調查中所為之
    陳述，經證明具有可信之特別情況，且為證明犯罪事實之存
    否所必要者，得為證據：一、死亡者。二、身心障礙致記憶
    喪失或無法陳述者。三、滯留國外或所在不明而無法傳喚或
    傳喚不到者。四、到庭後無正當理由拒絕陳述者；該言詞或
    書面陳述，雖不符刑事訴訟法第159條之1至第159條之4之規
    定，而經當事人於審判程序同意作為證據，法院審酌該言詞
    陳述或書面陳述作成時之情況，認為適當者，亦得為證據；
    當事人、代理人或辯護人於法院調查證據時，知有第159條
    第1項不得為證據之情形，而未於言詞辯論終結前聲明異議
    者，視為有前項之同意，刑事訴訟法第159條第1項、第159
    條之3、第159條之5分別定有明文。核其立法理由在於傳聞
    證據未經當事人之反對詰問予以核實，乃排斥其證據能力。
    惟當事人如放棄對原供述人之反對詰問權，於審判程序表示
    同意該等傳聞證據可作為證據，此時，法院除認該傳聞證據
    欠缺適當性外，自可承認其證據能力。又當事人、代理人或
    辯護人於調查證據時，知有刑事訴訟法第159條第1項不得為
    證據之情形，卻表示「對於證據調查無異議」、「沒有意見
    」等意思，而未於言詞辯論終結前聲明異議者，應視為已有
    將該等傳聞證據採為證據之同意（參見最高法院94年度臺上
    字第2976號判決意旨）。
  (五)本件檢察官、被告於審判期日，對本案之其它證據之證據能
    力均不爭執，復於審判期日就本院提示之證據於言詞辯論終
    結前，均未就所調查之證據主張有刑事訴訟法第159條不得
    為證據之情形，且均表示無意見，本院審酌該等證據作成時
    ，亦無不適當之處，是參考上開最高法院判決要旨，應視為
    已有將該等傳聞之證據採為證據之同意，本案經調查之證據
    均有證據能力。
二、認定犯罪事實所根據的證據及理由：
  (一)事實欄一、(一)、(三)所示部分：
    1.被告林柏志於本院審理中坦白承認確有於事實欄一、(一)、
      (三)所示之時、地竊取被害人林羿如、洪標上開財物之事實
      ，核與被害人林羿如、洪標於警詢中陳述情節相符，被告
      上開自白與事實相符，應堪採信。
    2.上開部分經被害人林羿如、洪標報警後，經警在上開地點
      採驗遺留現場之血跡送鑑結果，與被告之DNA相符，此有
      有臺中縣警察局太平分局現場勘察報告、刑案現場照片、
      刑事案件證物採驗紀錄表、內政部警政署刑事警察局97年
      3月17日刑醫字第09700175510號鑑驗書、臺中市警察局第
      五分局現場勘察報告、現場採證相片、臺中市警察局99年
      10月21日中市警鑑字第0990082026號函附內政部警政署刑
      事警察局99年10月19日刑醫字第0990120827號鑑定書各1
      份附卷（附於100年度偵字第3830號卷第24至42頁、100
      年度核交字第322號卷第5至11頁、臺中市政府警察局第五
      分局刑事案件中分五偵字第100004394號卷第6至9頁）可
      稽。
    3.上開部分事證明確，被告犯行堪予認定。
  (二)事實欄一、(二)所示部分：
    1.被害人黃鎮松、陳榮鍠所使用之車輛於事實欄一、(二)所示
      之時、地遭人以破壞車窗之方式，竊取如事實欄一、(二)所
      示財物之事實，業據證人即被害人黃鎮松、陳榮鍠於警詢
      中證述明確。
    2.證人即查獲本案之警員陳俊男及徐銘鴻於本院審理中到庭
      具結隔離訊問時均證稱：渠發現被告時，被告正藏躲蹲於
      被害人之2輛車輛中間，被告所駕駛之車輛並未熄火，渠
      遂分頭包抄被告，查獲被告後，並在被告所駕駛車輛上查
      獲被害人的手機、手提袋及起出中心衝1支；另在被告查
      獲位置的車輪下方，發現手套1雙，渠等在現場僅有以目
      光所及搜尋，並無仔細搜尋有無其它物品，渠等在現場並
      無發現有其它車輛離去等語明確。
    3.被告於本院審理中固坦白承認確有於事實欄一、(二)所示之
      時間、地為警查獲之事實，然矢口否認有何竊盜被害人黃
      鎮松所有行動電話2支、陳榮鍠所有黑色皮包1只（內有現
      金400元、鑰匙3支、遙控器5個、車輛使用手冊1本）犯行
      ，辯稱：伊只是剛好到那裡，伊有看到一個開綠色休旅車
      的人提2個行李袋看到伊到那裡，就開車離開，伊並沒有
      竊取被害人黃鎮松、陳榮鍠之財物云云。惟查：
      (1)被告於警詢中供稱：扣案之中心衝是用來輔助開啟伊住
        處鐵門門鎖的，而手套1雙不是伊的等語（參見99年度
        偵字第19048號卷第23頁）；於偵查中供稱：手套及中
        心衝都是伊的等語（見同上卷第65頁）；於本院審理中
        供稱：手套是伊的，中心衝不是伊的等語（參見本院卷
        第39頁），是被告就案之手套、中心衝是否為其所有一
        節，前後供述顯有不一，所辯已難採信；又證人即查獲
        本案之警員陳俊男於本院審理中到庭具結證稱：該中心
        衝是在被告車輛的腳踏墊上找到的，顯見被告應係發現
        巡邏警員到來，一時情急而任意棄置，且觀之被害人車
        窗遭破壞之照片，車內並無石頭遺留跡證，是被告破壞
        上開被害人車輛車窗應係使用該中心衝為工具，否則被
        告豈會為前後不一之供述。
      (2)被告若非竊取上開被害人車輛財物，何需於警員到場時
        躲藏於被害人2車之間？又豈會在被告所駕駛之車輛上
        查獲被害人所失竊之物品？且被告如非竊取被害人車上
        物品恐留指紋跡證，何需攜帶手套並於警員查獲時將其
        丟棄於被害人車輛車輪下方？再真如有被告所述之駕駛
        綠色休旅車之人存在，則該人豈會冒險於破壞被害人車
        窗後，卻未將被害人黃鎮松所有之手機2支、陳榮鍠所
        有之黑色皮包取走，而將之遺留於現場之理？綜上，被
        告所辯實有違常情，不足採信。
    4.復有被告所有手套1雙、中心衝1支扣案可佐，並有臺中市
      警察局第五分局搜索、扣押筆錄、扣押物品目錄表各1份
      、查獲物品及現場照片10幀附卷可稽。
    5.查獲手機2支、黑色皮包1只（內有現金400元、鑰匙3支、
      遙控器5個、車輛使用手冊1本），分別經被害人黃鎮松、
      陳榮鍠確認為其所失竊之物並已領回，亦有贓物認領保管
      單各1紙存卷可憑。
  (三)本件事證明確，被告上開犯行洵堪認定。
四、論罪科刑的理由：
  (一)被告行為後，刑法第321條業於100年1月26日修正公布，於
    同年月28日生效，修正前該條第1項原規定「犯竊盜罪而有
    左列情形之一者，處六月以上、五年以下有期徒刑：一、於
    夜間侵入住宅或有人居住之建築物、船艦或隱匿其內而犯之
    者。二、毀越門扇、牆垣或其他安全設備而犯之者。三、攜
    帶兇器而犯之者。四、結夥三人以上而犯之者。五、乘火災
    、水災或其他災害之際而犯之者。六、在車站或埠頭而犯之
    者。」，修正後則為「犯竊盜罪而有下列情形之一者，處六
    月以上、五年以下有期徒刑，得併科新臺幣十萬元以下罰金
    ：一、侵入住宅或有人居住之建築物、船艦或隱匿其內而犯
    之者。二、毀越門扇、牆垣或其他安全設備而犯之者。三、
    攜帶兇器而犯之者。四、結夥三人以上而犯之者。五、乘火
    災、水災或其他災害之際而犯之者。六、在車站、埠頭、航
    空站或其他供水、陸、空公眾運輸之舟、車、航空機內而犯
    之者。」，是修正後該項之規定，除了增加併科罰金之刑度
    外，於該項第1款尚刪除須於「夜間」侵入之要件，經比較
    新舊法之結果，修正後之法律並無較有利於被告之情形，依
    刑法第2條第1項前段規定，本案應適用被告行為時即修正前
    刑法第321條第1項之規定論斷。
  (二)按刑法第321條第1項第3款所規定之攜帶兇器竊盜罪，係以
    行為人攜帶兇器竊盜為其加重條件，此所謂兇器，其種類並
    無限制，凡客觀上足對人之生命、身體、安全構成威脅，具
    有危險性之兇器均屬之，且祇須行竊時攜帶此種具有危險性
    之兇器為已足，並不以攜帶之初有行兇之意圖為必要（最高
    法院79年台上字第5253號判例要旨供參）。查被告林柏志所
    攜以行竊之中心衝，為金屬材質，質地堅硬，且有尖端，客
    觀上足以為殺傷人之生命、身體之器械，要係具有危險性之
    兇器無誤。核被告如事實欄一、(一)、(三)所為，均係犯刑法第
    320條第1項之竊盜罪；如事實欄一、(二)所為，均係犯修正前
    刑法第321條第1項第3款之攜帶兇器竊盜罪。
  (三)被告前受如事實欄所載刑之宣告及執行完畢，此有臺灣高等
    法院被告前案紀錄表及臺灣臺中地方法院檢察署刑案資料查
    註紀錄表在卷足憑，其前受有期徒刑執行完畢，於5年內再
    故意犯本件最重本刑為有期徒刑以上之罪，為累犯，應依刑
    法第47條第1項之規定加重其刑。
  (四)被告如事實欄一、(二)所為，雖係於同一時、地緊接所為，然
    被告所竊取之車輛內財物分屬不同被害人所有及監督，擊破
    車窗亦有先後之分，尚難認係一行為觸犯數罪名之想像競合
    犯，檢察官僅論被告觸犯1竊盜罪，容有誤會。
  (五)被告所犯上開數罪，犯意各別，行為互殊，應分論併罰之。
  (六)爰審酌被告犯罪之動機、目的、手段，撿拾石頭或使用中心
    衝擊破被害人車窗進而行竊，惡性非輕，正值青壯，不思以
    正當途徑獲取金錢，素行不良，前有多次竊盜前科，被害人
    所受損害程度，犯罪後坦承部分犯行，矢口否認部分犯行，
    並飾詞狡卸等一切情狀，分別量處如主文所示之刑，並定其
    應執行之刑。另檢察官雖請求本院宣告被告令入勞動場所強
    制工作，然保安處分係對受處分人將來之危險性所為拘束其
    身體、自由之處置，以達教化與治療之目的，為刑罰之補充
    制度，本諸法治國家保障人權之原理及刑法之保護作用，其
    法律規定之內容，應受比例原則之規範，使保安處分之宣告
    ，與行為人所為行為之嚴重性，行為人所表現之危險性，及
    對行為人未來行為之期待性相當，此有司法院大法官會議釋
    字第471號解釋可資參照。查本案被告之犯罪行為雖應受非
    難，惟依竊盜犯贓物犯保安處分條例第5條第1項規定所執行
    之強制工作處分乃以3年為期，而本院依照被告犯罪情節衡
    酌其行為之嚴重性、所表現之危險性及對未來行為之期待性
    ，參諸憲法比例原則，認本案諭知被告應執行有期徒刑2年
    ，已足收懲儆之效，未達須以保安處分預防矯治之程度，尚
    無令入勞動場所強制工作3年之必要，爰不併予宣告強制工
    作，附此敘明。
  (七)扣案之手套1雙、中心衝1支，係供犯罪所用之物，且為被告
    所有，業經被告供明在卷可按，爰依刑法第38條第1項第2款
    併予宣告沒收。
乙、無罪部分：
一、公訴意旨略以：被告於99年8月28日下午3時15分許，在太平
    市○○里○○路323巷石苓湖橋旁，持不明工具擊破被害人
    邱美蘭所有車牌號碼W9-5362號自用小客車之右前車窗玻璃
    後，竊得車內之行動電話1支、隨身碟4支、記憶卡3片、職
    員證1張、身分證1張、記事手冊1本、衣服1件、鑰匙2串、
    通訊錄10張及皮夾1個等物後逃逸。嗣於次日中午12時許，
    被告駕駛車牌號碼9169─NB號出租小客車搭載不知情之證人
    王良吉（經檢察官另為不起訴處分），行經臺中市○○區○
    ○路、北田路附近時，為警發覺行跡可疑而盤查，並於上開
    車輛內查獲被害人邱美蘭遭竊之隨身碟1支，且扣得螺絲起
    子、老虎鉗各1支，因認被告涉犯刑法第321條第1項第3款之
    攜帶兇器竊盜罪嫌。
二、按犯罪事實應依證據認定之，無證據不得認定其犯罪事實，
    刑事訴訟法第154條第2項定有明文；又認定不利於被告之事
    實，須依積極證據，苟積極證據不足為不利於被告事實之認
    定時，即應為有利於被告之認定，更不必有何有利之證據；
    又查刑事訴訟法第161條已於91年2月8日修正公布，修正後
    同條第1項規定：檢察官就被告犯罪事實，應負舉證責任，
    並指出證明之方法。因此，檢察官對於起訴之犯罪事實，應
    負提出證據及說服之實質舉證責任。倘其所提出之證據，不
    足為被告有罪之積極證明，或其闡明之證明方法，無從說服
    法官以形成被告有罪之心證，基於無罪推定之原則，自應為
    被告無罪判決之諭知，最高法院92年度台上128號判例可資
    參照。
三、檢察官認被告涉有上開竊盜罪嫌，無非係以被害人邱美蘭之
    指訴、員警職務報告、扣押筆錄、扣押物品目錄表、贓物認
    領保管單、現場照片、租車客戶資料卡影本租車契約及扣得
    螺絲起子、老虎鉗各1支為其論據。訊據被告堅詞否認有上
    開竊盜犯行，辯稱：伊並不會用電腦，更不會使用隨身碟，
    不可能竊取被害人邱美蘭所有之隨身碟並放置車上，如警察
    所述找到隨身碟的地方如此明顯，不可能在第3次的搜索才
    找到，伊並沒有竊取被害人邱美蘭之財物等語。經查：依被
    害人邱美蘭於警詢所述，僅述及其所有財物失竊之情形，並
    未目睹被告竊取其財物；而員警職務報告為員警敘述查案之
    過程；贓物認領保管單係被害人領取其所失竊物品所出具之
    憑證；現場照片則係被告為警查獲時之情形，均難用以證明
    被告確有上開竊盜犯行；至在被告駕駛車輛起獲之被害人隨
    身碟、螺絲起子、老虎鉗各1支，然取得上開隨身碟之方式
    容有多端、螺絲起子、老虎鉗亦為平日常見之工具，尚難遽
    認為被告持上開工具竊盜所得，況上開物品係違法搜索所得
    ，並無證據能力，已如前述，是本件尚無證據足認被告確有
    上開竊盜犯行，參諸前揭說明，此部分檢察官舉證尚無法說
    服本院以形成被告有罪之心證，基於無罪推定之原則，自應
    為被告無罪判決之諭知。
丙、適用法律依據：
一、刑事訴訟法第284條之1、第299條第1項前段、第301條第1項
    。
二、刑法第2條第1項前段、第320條第1項、第47條第1項、第51
    條第5款、第38條第1項第2款。
三、100年1月26日修正前刑法第321條第1項第3款。
四、刑法施行法第1條之1。
本案經檢察官吳昆璋到庭執行職務。
中    華    民    國   100    年    7     月    22    日
                  刑事第十七庭  法  官  洪挺梧
以上正本證明與原本無異。
如不服本判決應於收受送達後10日內向本院提出上訴書狀，並應
敘述具體理由；其未敘述上訴理由者，應於上訴期間屆滿後20日
內向本院補提理由書（均須按他造當事人之人數附繕本）「切勿
逕送上級法院」。
                                書記官  劉雅玲
中    華    民    國   100    年    7     月    22    日
附錄本判決論罪科刑法條：
中華民國刑法第320條
（普通竊盜罪、竊佔罪）
意圖為自己或第三人不法之所有，而竊取他人之動產者，為竊盜
罪，處5年以下有期徒刑、拘役或5百元以下罰金。
意圖為自己或第三人不法之利益，而竊佔他人之不動產者，依前
項之規定處斷。
前二項之未遂犯罰之。
修正前中華民國刑法第321條
（加重竊盜罪）
犯竊盜罪而有左列情形之一者，處6月以上、5年以下有期徒刑：
一  於夜間侵入住宅或有人居住之建築物、船艦或隱匿其內而犯
之者。
二  毀越門扇、牆垣或其他安全設備而犯之者。
三  攜帶兇器而犯之者。
四  結夥三人以上而犯之者。
五  乘火災、水災或其他災害之際而犯之者。
六  在車站或埠頭而犯之者。
前項之未遂犯罰之。